臺灣高等法院刑事判決
109年度上易字第2099號
上  訴  人  
即  被  告  黃聖傑


上列上訴人因侵占案件，不服臺灣新北地方法院109年度審易字
第732號，中華民國109年7月10日第一審判決（起訴案號：臺灣
新北地方檢察署108年度偵字第18606號），提起上訴，本院判決
如下：
    主  文
上訴駁回。                                              
    理  由
一、依刑事訴訟法第350條、第361條、第367條規定，不服地方
    法院之第一審判決而上訴者，須提出上訴書狀，並應敘明具
    體理由，為上訴必備之程式；倘已提出上訴理由，但所提非
    屬具體理由者，則由第二審法院以上訴不合法律上之程式，
    判決駁回。所謂具體理由，就修法過程以觀，原草案為：「
    依前項規定提起上訴者，其上訴書狀應敘述理由，並引用卷
    內訴訟資料，具體指摘原審判決不當或違法之事實。其以新
    事實或新證據為上訴理由者，應具體記載足以影響判決結果
    之理由。」嗣經修正通過僅保留「上訴書狀應敘述具體理由
    」之文字，其餘則刪除，故所稱「具體理由」，並不以其書
    狀應引用卷內訴訟資料，具體指摘原審判決不當或違法之事
    實，亦不以於以新事實或新證據為上訴理由時，應具體記載
    足以影響判決結果之情形為必要。但上訴之目的，既在請求
    第二審法院撤銷或變更第一審之判決，所稱「具體」，當係
    抽象、空泛之反面，若僅泛言原判決認事用法不當、採證違
    法或判決不公、量刑過重等空詞，而無實際論述內容，即無
    具體可言。從而，上開法條規定上訴應敘述具體理由，係指
    須就不服判決之理由為具體之敘述而非空泛之指摘而言。是
    以上訴人之上訴書狀，雖有敘述上訴理由，惟並未具體敘述
    第一審判決有上述違法、不當情形，其所為上訴，即不符合
    上訴之法定要件。
二、原判決以上訴人即被告黃聖傑犯業務侵占罪之犯罪事實，有
    被告在偵審中之自白、被告書立之自白書，告訴人凱庄公司
    代理人之指證，及凱庄公司應收帳款明細表，紘裕水電材料
    行、蓮莊實業有限公司、三元水電五金衛生材料行、駿盛興
    業有限公司、宏昇機電工程行等多家公司行號之凱庄公司銷
    售單暨應收帳款明細表等各在卷為證。經核原判決認事用法
    並無違誤。
三、被告上訴意旨略以：被告於偵審中均坦承全部犯行，犯後態度良好；且被告經濟情況不佳，於審判中又逢母親過世，家中經濟支柱唯剩被告ㄧ人，尚有年幼子女須扶養。原審論罪雖無不當，惟量刑部分未斟酌上情，為此提起上訴，請第二審法院參酌上情，再為適當之量刑等語。惟查：原判決就被告之犯罪情節及科刑部分之量刑基礎，已於理由欄內具體說明其斟酌刑法第57條各款事由併被告上訴意旨所陳各旨，且基於刑罰目的性之考量、刑事政策之取向以及行為人刑罰感應力之衡量等因素而為刑之量定，係以行為人責任為基礎，並未逾越法定刑度，亦無違背公平正義之精神，客觀上不生量刑畸重畸輕之裁量權之濫用；本院審核前開各量刑事由，認為原審對被告量處之刑，洵屬妥適，並無顯然失出或有失衡平之情事，上訴意旨泛稱原審未及審酌上述各節，請求從新審酌量刑，尚非敘述具體理由，於法不合。
四、綜上，上訴人上訴書狀未敘述具體理由，揆諸首揭說明，其
    所為上訴即不符合上訴之法定要件，應予駁回，並不經言詞
    辯論為之。
據上論斷，應依刑事訴訟法第367條前段、第372條，判決如主文
。
中　　華　　民　　國　　109 　年　　11　　月　　17　　日
　　　　　　　　　刑事第十六庭  審判長法　官  葉騰瑞
　　　　　　　　　　　　　　　　　    法　官  莊明彰
　　　　　　　　　　　　　　　　　    法　官  廖紋妤
以上正本證明與原本無異。
不得上訴。
                                      書記官  陳雅加
中　　華　　民　　國　　109 　年　　11　　月　　17　　日